【裁判字號】    97,抗,1935
【裁判日期】    971120
【裁判案由】    清償債務
【裁判全文】
臺灣高等法院民事裁定                  97年度抗字第1935號
抗  告  人  甲○○
上列抗告人因與相對人乙○、丙○○間清償債務再審事件，抗告
人對於中華民國97年10月9日臺灣桃園地方法院97年度再字第7號
裁定提起抗告，本院裁定如下：
    主  文
抗告駁回
抗告費用新臺幣壹仟元由抗告人負擔。
    理  由
一、按再審之訴，應於30日之不變期間內提起。前項期間，自判
    決確定時起算，其再審之理由發生或知悉在後者，自知悉時
    起算。而再審之訴不合法者，法院應以裁定駁回之。民事訴
    訟法第500第1項、第2項、第502條第1項分別定有明文。又
    對確定判決提起再審之訴，應依民事訴訟法第501條第1項第
    4款表明再審理由，及關於再審理由並遵守不變期間之證據
    ，此為必須具備之程式。所謂再審理由，應以有民事訴訟法
    第496條第1項各款之原因為限，且必須於訴狀中表明之，否
    則其訴即屬不合法，毋庸命其補正，逕以裁定駁回之。最高
    法院61年台再字第137號、70年台再35號判例參照。
二、查原法院97年度再字第7號清償債務再審事件之前訴訟程序
    事件即96年度訴字第1184號清償債務事件，經原法院於民國
    96年11月21日判決駁回抗告人之起訴，該判決正本並於96年
    12月10日送達抗告人（按該判決係於96年11月30日寄存抗告
    人住所地之警察機關即台北市政府警察局文山分局景美派出
    所，依民事訴訟法第138條第2項規定，自寄存之日起，經10
    日發生效力），因抗告人未於法定期間內提起上訴，該判決
    已於97年1月2日（加計在途期間2日）確定，業據原法院調
    閱該案民事全卷查明屬實（見原審卷第9頁），亦有裁判網
    路書類、原法院民事書記官辦案進行簿可稽（見本院卷第11
    -13頁）。揆諸首揭說明，抗告人應於該判決確定後30日之
    不變期間內提起再審之訴，並於訴狀內表明究係以民事訴訟
    法第496條第1項何款之原因為再審理由。惟抗告人遲至97年
    8月29日始提起本件再審之訴，有原法院收文戳章足憑，顯
    已逾越30日不變期間，抗告人復未於訴狀內表明再審理由，
    均有未合，自無庸命補正，逕予裁定駁回其再審之訴。抗告
    人雖主張其未收到通知，不知該判決寄存景美派出所云云，
    惟其既知對該判決提起本件再審之訴，當知該判決已合法送
    達之並告確定。是抗告人上開所稱，自難採信。
三、從而，原法院裁定駁回抗告人之再審之訴，核無違誤。抗告
    意旨指摘原裁定不當，求予廢棄，更為裁定，為無理由，應
    予駁回。
中    華    民    國    97    年    11    月    20    日
                    民事第十七庭
                        審判長法  官   藍文祥
                              法  官   陳麗芬
                              法  官   張競文
正本係照原本作成。
不得再抗告。
中    華    民    國    97    年    11    月    21    日
                              書記官   章大富


司法院資訊處製作；財團法人民間司法改革基金會備份。
